【裁判字號】    98,沙簡上,389
【裁判日期】    980630
【裁判案由】    傷害
【裁判全文】
臺灣臺中地方法院刑事判決           98年度沙簡上字第389號
上  訴  人  臺灣臺中地方法院檢察署檢察官
被      告  甲○○
                      號
                    （另案於臺灣臺中監獄執行中）
上列上訴人因被告傷害案件，不服本院97年度沙簡字第826 號，
中華民國98年2 月20日第一審判決（聲請案號：臺灣臺中地方法
院檢察署97年度偵字第22559 號），提起上訴，本院管轄之第二
審合議庭判決如下：
    主    文
上訴駁回。
    犯罪事實及理由
一、本案經本院合議庭審理結果，認第一審簡易判決認事用法及
    量刑均無不當，應予維持，並引用本院第一審刑事簡易判決
    （包括檢察官聲請簡易判決處刑書）記載之犯罪事實、證據
    及理由（如附件）。
二、檢察官上訴意旨略以：告訴人承受被告之傷害，無法工作，
    手不能拿重物，且刀是被告所攜帶，並非告訴人攜帶，原判
    決量刑顯屬過輕等語，指摘原判決不當。經查：
  (一)有關被告持以砍傷告訴人之西瓜刀，是否為被告攜帶一情，
    證人即告訴人於本院審理中固仍堅稱：西瓜刀係被告帶來的
    等語。惟查，本件案發後，於警察局製作筆錄時，經員警詢
    問告訴人有關西瓜刀之去向，告訴人當時並未向員警表示西
    瓜刀係被告所攜帶，反而向員警稱「西瓜刀已遭甲○○當場
    帶走」等語（警卷第3 頁）。依告訴人當時接受詢問之口吻
    ，似已透漏西瓜刀係伊所有，而非被告所有。且倘若西瓜刀
    係被告攜至現場，衡情，告訴人豈有未向警方說明之理。另
    告訴人於本院審理時又證稱：當天中午被告有先打電話要伊
    去借錢（來還債），被告也有過來，伊向被告表示會去借看
    看，下午被告過來後，伊表示沒有錢還，被告就從車上拿刀
    砍他等語（本院卷第56頁背面）。惟查，被告與告訴人間已
    是多年的朋友，而本次告訴人向被告借款僅有幾千元，此為
    告訴人所不爭執。且告訴人在案發之前既已同意盡力借貸來
    清償，衡情，在被告確定告訴人無法償還，或故意賴帳之前
    ，應不致為此攜帶刀械前來。本案應係被告到場後，因告訴
    人仍表示無法償還，雙方發生爭執，被告始臨時起意行兇。
    告訴人證稱被告刻意攜帶西瓜刀追討債務一情，有違經驗法
    則，不足採信。被告辯稱刀械係自告訴人處所取得，尚非無
    據。
  (二)又按量刑之輕重，係事實審法院得依職權自由裁量之事項，
    茍已斟酌刑法第57條各款所列情狀而未逾越法定刑度，則不
    得遽指為違法；又刑罰之量定屬法院自由裁量之職權行使，
    但仍應審酌刑法第57條所列各款事由及一切情狀，為酌量輕
    重之標準，並非漫無限制，在同一犯罪事實與情節，如別無
    其他加重或減輕之原因，下級法院量定之刑，亦無過重或失
    輕之不當情形，則上級法院對於下級法院之職權行使，原則
    上應予尊重（最高法院72年臺上字第6696號判例、75年臺上
    字第7033號判例意旨參照）。本件被告甲○○所犯之刑法第
    277條第1項之傷害罪，法定刑為3 年以下有期徒刑，且原審
    認定刀械並非被告所攜帶，亦與事實相符，再參酌告訴人於
    本院審理中已表示願意原諒被告，不再追究等語，是原審審
    酌刑法第57條所規定之一切情狀，以量處罪刑，經核並未逾
    越法律所規定之範圍，依上開實務見解，本院自當予以尊重
    。
三、綜上所述，原審認事用法既無不當，且量刑亦屬妥適，檢察
    官以前詞指摘原判決不當，其上訴為無理由，應予駁回。
據上論斷，應依刑事訴訟法第455條之1第1項、第3項、第373 條
、第368條，判決如主文。
中    華    民    國    98    年    6     月    30    日
                  刑事第九庭  審判長法官  簡源希
                                    法官  戴博誠
                                    法官  高英賓
上正本證明與原本無異。
本件不得上訴。
                                  書記官  司立文
中    華    民    國    98    年    6     月    30    日
附錄本案論罪科刑法條全文
中華民國刑法第277條
傷害人之身體或健康者，處3年以下有期徒刑、拘役或1千元以下
罰金。
犯前項之罪因而致人於死者，處無期徒刑或7 年以上有期徒刑；
致重傷者，處3 年以上10年以下有期徒刑。


司法院資訊處製作；財團法人民間司法改革基金會備份。
